臺灣高等法院臺南分院刑事判決　　　　 96年度上易字第562號
上　訴　人
即　被　告　甲○○
上列上訴人因業務侵占案件，不服臺灣嘉義地方法院96年度易字
第286號中華民國96年7月31日第一審判決（起訴案號：臺灣嘉義
地方法院檢察署96年度偵字第3156號），提起上訴，被告就被訴
事實為有罪之陳述，本院裁定依簡式審判程序審理，判決如下：
    主  文
上訴駁回。
甲○○緩刑貳年。
    事  實
一、甲○○自民國九十二年八月起至九十五年十一月三十日止，
    在嘉義市○○路八三九之四號「佳鴻汽車股份有公司」（下
    稱佳鴻公司），擔任業務員之工作，負責銷售汽車、簽約汽
    車買賣契約、保險契約及收取汽車保險費等職務，為從事業
    務之人。竟意圖為自己不法之所有，分別基於侵占之犯意，
    於附表所示之時間，向如附表所示之客戶，收取汽車保險費
    後，將其所持有之保險費，以變易為所有之意思予以侵占入
    己，借貸予友人，金額共計新臺幣（下同）十三萬八千四百
    四十七元。嗣佳鴻公司發現帳目不符，並向甲○○詢問後，
    始查悉上情。
二、案經佳鴻公司訴由嘉義縣警察局民雄分局報請臺灣嘉義地方
    法院檢察署檢察官偵查起訴。
    理  由
一、訊據被告甲○○對於上揭犯罪事實，於迭據被告於檢察事務
    官詢問、原審及本院坦承不諱。核與證人即告訴代理人乙○
    ○檢察事務官詢問證述情節相符。並有侵占明細、勞工保險
    卡、離職移交單各一份、汽車保險要保書、顧客繳費確認函
    各四份等附卷可稽（見九十六年度他字第一七０號卷第三至
    十三頁），足認被告之自白與事實相符，本件事證明確，被
    告業務侵占犯行，洵可認定，應依法論科。
二、核被告四次所為，均係犯刑法第三百三十六條第二項之業務
    侵占罪。被告所犯上開四罪，犯意各別，行為互殊，應予分
    論併罰。再被告所犯，係於中華民國九十六年四月二十四日
    前，而無該減刑條例第三條不得減刑事由，符減刑規定，依
    法減其宣告刑。
三、原審以被告罪證明確，適用刑法第三百三十六條第二項、第
    四十一條第一項前段、第五十一條第五款，刑法施行法第一
    條之一第一項、第二項前段，中華民國九十六年罪犯減刑條
    例第二條第一項第三款、第七條、第九條。並審酌刑法第五
    十七條科刑事項，就被告附表所示四次業務侵占犯行，各量
    處有期徒刑六月，減為有期徒刑三月，並定應執行刑有期徒
    刑六月，如易科罰金以新臺幣一千元折算一日。認事用法，
    核無不合，量刑亦堪認妥適。被告主張原審量刑過重，指摘
    原判決不當，為無理由，應予駁回。
四、查被告未曾受有期徒刑以上刑之宣告，有臺灣高等法院被告
    前案紀錄表可參。被告未究法律規定，為本件犯行，本院審
    理時，業已與被害人達成民事上和解，就侵占款項全部賠償
    ，有和解書一紙在卷可稽（見本院卷第三十三頁）。本院認
    被告經此偵審程序教訓，應知警惕諒無再犯之虞，且蒞庭公
    訴檢察官亦請求予被告緩刑自新之機會，所宣告之刑以暫不
    執行為適當，併諭知被告緩刑二年，用啟自新。
據上論斷，應依刑事訴訟法第三百六十八條，刑法第七十四條第
一項第一款，判決如主文。
本案經檢察官王碧霞到庭執行職務。
中　　華　　民　　國　　96　　年　　11　　月　　1 　　日
                  刑事第三庭    審判長法　官 陳義仲
                                      法　官 蔡勝雄
                                      法　官 蘇清水
以上正本證明與原本無異。
不得上訴。
　　　　　　　　　　　　　　　　　　　書記官 陳嘉琍
中　　華　　民　　國　　96　　年　　11　　月　　1 　　日
附錄本案論罪科刑法條全文：
刑法第336條：
對於公務上或因公益所持有之物，犯前條第1項之罪者，處1年以
上7年以下有期徒刑，得併科5千元以下罰金。
對於業務上所持有之物，犯前條第1項之罪者，處6月以上5年以
下有期徒刑，得併科3千元以下罰金。
前二項之未遂犯罰之。
臺灣高等法院臺南分院96年度上易字第562號附表：
┌───┬────────┬──────┬──────┬─────────┬──────────────────────┐
│ 編號 │ 犯罪時間       │ 被害人姓名 │侵占金額    │所犯法條          │原審量處刑期                                │
├───┼────────┼──────┼──────┼─────────┼──────────────────────┤
│  1   │  95年9月27日   │   黃素華   │  38,428元  │刑法第336條第2項  │有期徒刑六月，減為有期徒刑三月，如易科罰金以│
│      │                │            │            │                  │新臺幣一千元，折算一日。                    │
├───┼────────┼──────┼──────┼─────────┼──────────────────────┤
│  2   │  95年10月1日   │   劉素秋   │  35,679元  │刑法第336條第2項  │有期徒刑六月，減為有期徒刑三月，如易科罰金以│
│      │                │            │            │                  │新臺幣一千元，折算一日。                    │
├───┼────────┼──────┼──────┼─────────┼──────────────────────┤
│  3   │  95年10月5日   │  王陳鳳鶯  │  32,601元  │刑法第336條第2項  │有期徒刑六月，減為有期徒刑三月，如易科罰金以│
│      │                │            │            │                  │新臺幣一千元，折算一日。                    │
├───┼────────┼──────┼──────┼─────────┼──────────────────────┤
│  4   │  95年11月14日  │   鄧秀蘭   │  31,739元  │刑法第336條第2項  │有期徒刑六月，減為有期徒刑三月，如易科罰金以│
│      │                │            │            │                  │新臺幣一千元，折算一日。                    │
├───┴────────┴──────┴──────┴─────────┼──────────────────────┤
│共計：新臺幣138,447元                                                   │應執行有期徒刑六月，如易科罰金以新臺幣一千元│
│                                                                        │，折算一日。                                │
└────────────────────────────────────┴──────────────────────┘
